【裁判字號】    92,小上,10
【裁判日期】    920925
【裁判案由】    給付買賣價金
【裁判全文】
臺灣苗栗地方法院民事裁定                  九十二年度小上字第一○號
    上  訴  人  丙○○
    訴訟代理人  丁○○
    被  上訴人  威帝歐文化傳播事業有限公司
    法定代理人  甲○○
    訴訟代理人  乙○○
右當事人間請求給付買賣價金事件，上訴人對於中華民國九十二年五月六日本院苗栗
簡易庭九十二年度苗小字第一○三號第一審民事小額判決，提起上訴，本院裁定如左
：
    主      文
上訴駁回。
第二審訴訟費用新臺幣柒佰柒拾貳元由上訴人負擔。
    理      由
一、按對於小額程序之第一審裁判之上訴或抗告，非以其違背法令為理由，不得為之
    ；上訴狀內應記載上訴理由，表明(一)原判決所違背之法令及其具體內容(二)依訴訟
    資料可認為原判決有違背法令之具體事實，民事訴訟法第四百三十六條之二十四
    第二項、第四百三十六條之二十五分別定有明文。所謂判決有違背法令，乃指判
    決不適用法規或適用不當，為同法第四百六十八條所明定，此亦為小額事件之上
    訴程序所準用（民事訴訟法第四百三十六條之三十二第二項參照）。而以判決有
    不適用法規或適用不當為上訴理由時，其上訴狀或理由書應有具體之指摘，並揭
    示該法規之條項或內容，若係成文法以外之法則，應揭示該法則之旨趣，倘為司
    法院解釋或最高法院之判例，則應揭示該判解之字號或其內容，如依民事訴訟法
    第四百六十九條所列第一款至第五款理由提起上訴時（第六款未準用，參照民事
    訴訟法第四百三十六條之三十二第二項規定），其上訴狀或理由書應揭示合於該
    條款之事實，上訴理由狀如未依此項方法表明者，即難認為已對原判決之違背法
    令有具體之揭示，其上訴自難認為合法，最高法院七十一年度台上字第三一四號
    判例足資參照。次按上訴不合法者，第二審法院應以裁定駁回之，為民事訴訟法
    第四百四十四條第一項前段所明定，此於小額事件之上訴程序亦準用之（民事訴
    訟法第四百三十六條之三十二第二項參照）。
二、上訴人對於第一審民事小額判決提起上訴，依其上訴狀所載理由略以：被上訴人
    之業務員韓上育並未告知上訴人關於被上訴人之事務所或住居所，已違反消費者
    保護法第十八條之規定；而被上訴人交付之物雖印有名稱、事務所及營業所電話
    ，惟上訴人依該電話聯繫時，被上訴人諉稱須由臺中地區營業所負責，卻又拒絕
    告知臺中地區營業所地址，上訴人四處查訪得知後即將物品退回臺中營業所，上
    開不良物既已退還被上訴人，原審判決未查，其認事用法俱有不當，爰提起上訴
    云云。惟經核其上訴意旨並未表明原判決所違背之法令及具體內容，亦未指出依
    訴訟資料可認為原判決有違背法令之具體事實，揆諸前揭說明，其上訴自難認為
    合法，應予駁回。
三、依民事訴訟法第四百三十六條之三十二第一項準用同法第四百三十六條之十九規
    定，第二審法院為訴訟費用之裁判時，應確定其訴訟費用額，是本件第二審訴訟
    費用額，依後附計算書確定為如主文第二項所示金額。
四、據上論結，本件上訴為不合法，依民事訴訟法第四百三十六條之三十二第一項、
    第二項、第四百四十四條第一項、第九十五條、第七十八條、第四百三十六條之
    十九第一項，裁定如主文。
中      華      民      國    九十二    年      九    月    二十五      日
                                  臺灣苗栗地方法院民事庭
                                            審判長法  官  陳鴻斌
                                                  法  官  伍偉華
                                                  法  官  黃佩韻
右正本係照原本作成。
不得抗告。
中      華      民      國    九十二    年      九    月    二十五      日
                                              法院書記官  黃秀娟
  計算書
┌─────────────┬─────────────┬──────────┐
│項                  目    │    金    額  （新臺幣）  │   備        註     │
├─────────────┼─────────────┼──────────┤
│第二審裁判費              │五百五十八元              │                    │
├─────────────┼─────────────┼──────────┤
│第二審郵票費用            │二百十四元                │                    │
├─────────────┼─────────────┼──────────┤
│共                  計    │七百七十二元              │                    │
└─────────────┴─────────────┴──────────┘


司法院資訊處製作；財團法人民間司法改革基金會備份。
